臺灣高等法院民事裁定
109年度抗字第1633號
抗  告  人  黃暖如  

上列抗告人因與相對人李麗雅間損害賠償事件，聲請交付法庭錄
音光碟，對於中華民國109年10月7日臺灣新北地方法院109年度
聲字第262號裁定，提起抗告，本院裁定如下：
    主  文
原裁定廢棄。
准予交付抗告人臺灣新北地方法院一〇九年度訴字第一二七一號
損害賠償事件於民國一〇九年六月二十九日，及民國一Ｏ九年七月
二十九日言詞辯論期日之法庭錄音光碟。
抗告人就第二項所示錄音光碟內容，不得散布、公開播送，或為
非正當目的使用。
    理  由
一、抗告人聲請原法院交付該院109年度訴字第1271號損害賠償
    事件於民國109年6月29日、同年7月29日言詞辯論期日之法
    庭錄音光碟。原裁定以抗告人未敘明有何欲主張或維護之法
    律上利益，而有交付法庭錄音光碟之必要為由，駁回抗告人
    之聲請。抗告人不服，提起抗告，略以：伊未敘明聲請交付
    法庭錄音光碟欲主張或維護之法律上利益，係屬可補正事項
    ，原裁定未命伊補正，即駁回伊之聲請，顯有未當，又伊聲
    請交付法庭錄音光碟，係為核對書記官製作之言詞辯論筆錄
    有無違誤，以維伊法律上之利益，爰請求廢棄原裁定，准予
    交付原法院109年6月29日及同年7月29日之法庭錄音光碟等
    語。
二、按除有依法令得不予許可或限制聲請閱覽、抄錄或攝影卷內
    文書，或涉及國家機密或其他依法令應予保密之事項者，法
    院得不予許可或限制交付法庭錄音或錄影內容外，當事人及
    依法得聲請閱覽卷宗之人，因主張或維護其法律上利益，得
    於開庭翌日起至裁判確定後6個月內，繳納費用聲請法院許
    可交付法庭錄音或錄影內容，此觀法院組織法第90條之1第1
     項至第3項規定自明。又法庭錄音錄影及其利用保存辦法第
    8 條第1項、第2項規定：「當事人及依法得聲請閱覽卷宗之
    人，因主張或維護其法律上利益，聲請交付法庭錄音或錄影
    內容時，應敘明理由，由法院為許可與否之裁定」、「法院
    受理前項聲請，如認符合聲請人要件，並在聲請期間內提出
    ，且就所主張或維護法律上之利益已敘明者，除法令另有排
    除規定外，應予許可。」所謂主張或維護法律上利益，舉凡
    核對更正筆錄、他案訴訟所需，或認法院指揮訴訟方式對其
    訴訟權益有影響之虞，欲用以保障其法律上利益等，均屬之
    。
三、抗告人為本件訴訟事件之當事人，為依法得聲請閱覽卷宗之
    人，並已敘明為核對原法院書記官所製作109年6月29日、同
    年7月29日言詞辯論筆錄有無違誤而聲請上開期日之錄音光
    碟，堪認有維護其法律上利益之必要，符合前揭法庭錄音錄
    影及其利用保存辦法第8條第1項、第2項之規定，應予准許
    。原裁定駁回抗告人之聲請，尚有未合，抗告論旨指摘原裁
    定不當，求予廢棄，為有理由，自應廢棄改判如主文第2項
    所示。
四、另抗告人就取得之法庭錄音光碟內容不得散布、公開播送，
    或為非正當目的使用，法庭錄音錄影及其利用保存辦法第8
    條第3項定有明文，併予諭知如主文第3項所示，以促其注意
    遵守。
五、據上論結，本件抗告為有理由，爰裁定如主文。
中　　華　　民　　國　　109 　年　　12　　月　　18　　日
                  民事第三庭    
                      審判長法  官  王怡雯
                            法  官  朱美璘
                            法  官  何君豪
正本係照原本作成。
不得再抗告。
中　　華　　民　　國　　109 　年　　12　　月　　22　　日

  　　　　　　　　　　　　　書記官  陳奕伃